# 审计报告所附的会计报表，应该是什么格式啊？

提问人：qiaoyf 时间：2011-10-25 21:55:31
目前，企业会计准则、企业会计制度以及行业会计制度并存，但企业编制的年报往往按照财政部每年下发的年报格式编制会计报表。
据了解，这两年，财政部发布的年报格式十分接近新准则，要求企业不管执行什么制度，一律按此格式编制。 第一，如果企业执行的企业会计准则，审计报告中说企业执行了企业会计准则，报表在所有重大方面......似乎没有问题。 第二，如果企业执行是行业会计制度或者企业会计制度，审计报告说企业执行企业会计制度，报表在所有重大方面云云，大家讨论合适吗？ 第三，年报审计的报表，在理论上应该是什么格式？

回答人：chenyiwei
个人理解：会计报表格式是会计制度或会计准则体系的组成部分，会计准则或会计制度是由会计司制定并发布的，但企业司的职责包括“拟订企业财务制度及企业财务会计报告编制办法并组织实施”（http://qys.mof.gov.cn/zhengwuxin ... 20080522_33412.html），所以每年财务决算中实际填列的报表格式都是以“财企”文号发布的，如：《关于印发 2009 年度企业会计决算报表的通知》（财企[2009]225号）；《关于印发 2009 年度外商投资企业财务会计决算报表的通知》（财企[2009]226号）等。
个人理解，会计准则的规范内容包括会计要素的确认、计量、列报和披露，而财务会计报告就是列报和披露的范畴。根据《讲解2010 》第 31 章中的表述：企业应当在附注中对这一情况做出声明，只有遵循了企业会计准则的所有规定时，财务报表才应当被称为“遵循了企业会计准则”。会计准则的规范内容包括会计要素的确认、计量、列报和披露。根据上述规定，如果未完全遵循企业会计准则对于列报和披露方面的规定，即使确认和计量完全符合企业会计准则中的相关规定，也不能声明“遵循了企业会计准则”。
所以，理论上比较合理的做法是审计报告后附的财务报表格式遵循会计准则或会计制度中规定的报表格式（事实上也有不少事务所是这样做的），但基于一些客观原因，对于后附的报表采用“财企”文号文件发布的当年度决算报表格式的做法，在实务中也可以接受。

提问人：tigeer 时间：2018-01-20 17:29:33
目前还在执行企业会计制度的单位，对财政部 2017 年 12 月发布了《关于修订印发一般企业财务报表格式的通知》（财会〔 2017 〕 30号）是否同样需要对报表进行调整呢

回答人：chenyiwei
不适用。